臺灣彰化地方法院刑事判決　　　　　　　　　　　　九十三年度易字第一一九七號
　　公　訴　人　臺灣彰化地方法院檢察署檢察官
　　被　　　告　甲○○
右列被告因違反家庭暴力防治法之違反保護令等案件，經檢察官聲請簡易判決處刑（
九十三年度偵字第七００三號、第七九九八號），本院依通常程序判決如左：
    主  文
甲○○連續違反保護令罪，累犯，處有期徒刑陸月，如易科罰金，以參佰元折算壹日
。
    事  實
一、甲○○前於民國八十九年間，因犯妨害家庭罪，經本院判處有期徒刑五月確定，
    於同年十月九日易科罰金執行完畢，竟不知悔改，其為乙○○之夫，二人為家庭
    暴力防治法第三條第一款所稱之家庭成員關係。甲○○前因有對乙○○施用暴力
    之情事，經乙○○向本院家事法庭聲請後，本院於九十二年十月十三日，以九十
    二年度家護字第四六七號裁定核發民事通常保護令，諭令甲○○不得對乙○○實
    施身體或精神上不法侵害之行為、不得直接或間接對於乙○○為騷擾行為及令甲
    ○○須遠離彰化縣鹿港鎮○○里○○路二０六之一號五樓乙○○之住居所五十公
    尺以上等規定，且保護令之有效期間為一年（即有效期間至九十三年十月十二日
    止）。詎甲○○收受並知悉上開保護令內容後，在該保護令之有效期間內，於九
    十三年八月十六日十一時三十分許，在彰化縣鹿港鎮○○里○○街九十一號其與
    乙○○之住所處，因細故與乙○○發生爭執，甲○○竟基於違反上開民事保護令
    概括犯意及傷害之故意，在廚房持其家人所共有之水果刀割傷乙○○之左手掌，
    致乙○○受有左手掌二點五公分外傷之傷害，而違反上開民事保護令禁止其對乙
    ○○實施身體上不法侵害及不得為直接騷擾行為之規定。
二、又甲○○再於同年八月三十一日十六時四十分許，在上開與乙○○之住居處，再
    為生活上之細故而與乙○○發生爭執，竟又承前開違反保護令之概括犯意，持廚
    房內其家人所共有之塑膠軟管毆打乙○○之背部（未成傷），而又違反上開民事
    保護令禁止其對乙○○實施身體上不法侵害及不得為直接騷擾行為之規定。
三、甲○○復不知自制，於同年九月一日二十二時三十分許，再承前開違反保護令之
    概括犯意，到彰化縣鹿港鎮○○路二０六之一號五樓乙○○之居所處，當場辱罵
    乙○○三字經（公然侮辱罪之犯嫌部分未具告訴），並憤而追打乙○○，然因乙
    ○○及時閃躲，始未得逞，惟已再次違反上開民事保護令禁止其對乙○○實施精
    神上不法侵害、不得為直接騷擾行為及應遠離被害人乙○○位於彰化縣鹿港鎮○
    ○路二０六之一號五樓居所至少五十公尺以上之規定。
四、案經乙○○訴由彰化縣警察局鹿港分局報告臺灣彰化地方法院檢察署檢察官偵查
    起訴。
    理  由
一、訊據被告甲○○於本院審理時，對其上開犯罪事實均坦白承認，核與告訴人乙○
    ○指訴被害情節大致相符，並有本院民事通常保護令影本、豐安診所診斷證明書
    各一紙在卷可相參佐。被告犯行堪予認定，應依法予以論科。
二、核被告甲○○所為，係違犯家庭暴力防治法第五十條第一款、第二款及第三款之
    違反保護令罪（犯罪事實一、二係違犯該條第一款、第二款，犯罪事實三係違犯
    該條第一款、第二款及第三款）及刑法第二百七十七條第一項之傷害罪。其先後
    多次違反保護令罪之犯行，時間緊接，所犯構成要件，顯係基於概括犯意反覆為
    之，應依連續犯之規定論以一罪，並依法加重其刑；公訴人漏未就被告犯罪事實
    二、三之犯行予以起訴，然告訴人於警訊時，業對被告此部分之犯行一併提起告
    訴，且此部分與起訴有罪部分有連續犯之裁判上一罪關係，本院自應併予審判。
    其以一行為，違犯上開違反保護令及傷害二罪，致侵害數法益，應依想像競合之
    規定，從一重之連續違反保護令罪處斷。再被告前於八十九年間，因犯妨害家庭
    罪，經本院判處有期徒刑五月確定，於同年十月九日易科罰金執行完畢，有其台
    灣高等法院被告全國前案紀錄表在卷可參，其於受有期徒刑執行完畢後，五年內
    再犯本件有期徒刑以上之罪，為累犯，應依法遞加重其刑。爰審酌被告犯罪之動
    機、目的、方法、手段、所生危害，其前有犯罪記錄，品行不佳，暨其犯後已坦
    認犯行等一切情狀，量處如主文所示之刑，並諭知易科罰金之折算標準，以示懲
    儆。至未扣案之水果刀一把及塑膠軟管一條等物，雖係供被告犯本罪所用之物，
    然其等乃係告訴人及被告與家人共有之物，非專屬被告所有，且亦非違禁物，故
    不併予宣告沒收，附此敘明。
三、據上論斷，應依刑事訴訟法第四百五十二條、第二百九十九條第一項前段、家庭
    暴力防治法第五十條第一款、第二款、第三款、刑法第十一條前段、第五十六條
    、第二百七十七條第一項、第五十五條、第四十七條、第四十一條第一項前段、
    罰金罰鍰提高標準條例第一條前段、第二條判決如主文。
本案經檢察官林裕斌到庭執行職務。
中      華      民      國      九十四      年      一    月    十八    日
                                  臺灣彰化地方法院刑事第一庭
                                      法      官  葛  永  輝
右正本證明與原本無異。
如不服本判決，應於判決送達後十日內向本院提出上訴狀( 須附繕本 )。
告訴人或被害人對於判決如有不服具備理由請求檢察官上訴者，其上訴期間之計算係
以檢察官收受判決正本之日期為準。
                                      法院書記官  施  惠  卿
中      華      民      國      九十四      年      一    月    十九    日
家庭暴力防治法第五十條
違反法院第十三條、第十五條所為之下列裁定者，為本法所稱之違反保護令罪，處三
年以下有期徒刑、拘役或科或併科新臺幣十萬元下罰金：
一、禁止實施家庭暴力行為。
二、禁止直接或間接騷擾、接觸、通話或其他連絡行為。
三、命遷出住居所。
四、遠離住居所、工作場所、學校或其他特定場所。
五、命完成加害人處遇計畫：戒癮治療、精神治療、心理輔導或其他治療、輔導。
刑法第二百七十七條
傷害人之身體或健康者，處三年以下有期徒刑，拘役或一千元以下罰金。
犯前項之罪，因而致人於死者，處無期徒刑或七年以上有期徒刑，致重傷者，處三年
以上，十年以下有期徒刑。
